臺灣高雄地方法院刑事裁定　　　　　　　 94年度聲字第731號
抗　告　人　甲○○　男　39歲.
即受 刑 人
上列抗告人因受刑人定應執行刑案件，不服本院中華民國94年4
月12日所為之裁定，提起抗告，本院裁定如下：
    主  文
原裁定撤銷。
甲○○因竊盜等參罪，所處各如附表所載之刑，應執行有期徒刑
壹年參月。
    理  由
一、抗告意旨略以：抗告人甲○○因數罪併罰，有2裁判以上，
    經檢察官聲請定應執行之刑，而由貴院裁定甲○○竊盜等3
    罪所處各如附表所載之刑，應執行有期徒刑4年3月。惟受刑
    人所犯動產擔保交易及竊盜案件分別判處有期徒刑4月、5月
    及9月，合計應執行18月，然經貴院裁定後，與所應執行之
    罪明顯不符，顯然裁定有誤等語。
二、按原審法院認為抗告有理由者，應更正其裁定；又按數罪併
    罰，宣告多數有期徒刑者，應於各刑中之最長期以上，各刑
    合併之刑期以下，定其刑期。刑事訴訟法第408條第2項及刑
    法第51條第5款前段分別定有明文。再按法律上屬於自由裁
    量事項，尚非概無法律性之拘束，在法律上有其外部界限及
    內部界限。前者法律之具體規定，使法院得以具體選擇為適
    當裁判，此為自由裁量之外部界限。後者法院為自由裁量時
    ，應考量法律之目的，法律秩序之理念所在，此為自由裁量
    之內部界限。法院為裁判時，二者均不得有所踰越。在數罪
    併罰而有2裁判以上，應定其應執行刑之案件，法院所為刑
    之酌定，固屬自由裁量事項，然對於法律之內、外部界限，
    仍均應受其拘束，此有最高法院91年台非字第32號及92年度
    台非字第187號判決可供參考。
三、經查，抗告人甲○○因犯動產擔保交易、竊盜等3罪，經本
    院別判處有期徒刑4月、5月及9月（詳如附表所示），其中
    附表所示編號1、2等2罪，業經本院於93年8月16日以93年度
    聲字第2018號裁定合併定其執行刑為有期徒刑7月確定，並
    經台灣高雄地方法院檢察署檢察官於93年10月5日註銷原指
    揮書換發93年度執更崑字第2149號指揮書執行有期徒刑7月
    ，此有該裁定及執行指揮書影本附卷可稽。是本院定應執行
    刑，不得逾越刑法第51條第5款所定法律之外部界限，即不
    得重於附表編號1至3所示3罪之總和，亦應受內部界限之拘
    束，即不得重於附表編號1、2所定之執行刑有期徒刑7月加
    計編號3所示9月之總和。而抗告人所犯前開3罪之刑度合計
    為有期徒刑1年4月，又本件各罪中以編號3第3罪之刑度有期
    徒刑9月最長，即本件定應執行之刑，應在有期徒刑1年4月
    以下，有期徒刑9月以上定其刑期。原裁定認受刑人應執行
    有期徒刑4年3月，於法未洽，是抗告意旨執此指摘原裁定不
    當，為有理由，應由本院撤銷原裁定，並自為裁定如主文第
    2項所示。
三、依刑事訴訟法第220條、第408條第2項前段，裁定如主文。
中　　華　　民　　國　　94　　年　　5　　月　　24　　日
                  鳳山刑事第1庭     法　官  林芳華
以上正本證明與原本無異。
如不服本裁定，應於送達後5日內，向本院提出抗告狀。
                                    書記官  賴佳慧
中　　華　　民　　國　　94　　年　　5　　月　　24　　日
